# 有限公司引入新股东，增资后的持股比例如何确定？

提问人：冰人 时间：2022-09-14 15:54:44
请教一下，有限责任公司拟引入新股东，该公司原股东A持股比例为100%。
股东A以该有限责任公司经评估的净资产作价出资（在评估基准日未分配利润为负数），新进股东B以现金出资。这种情况下，如何计算股东A、B在增资之后各自的持股比例？

回答人：chenyiwei
原股东与新股东的股权比例，应以双方用于出资的资产的评估值之比为基础，由双方谈判确定。与该有限责任公司是否根据评估值调账无关。